hr-HR: Materijal šina sjedala: Legura; Aluminij; Ugljična vlakna; Krom-molibdenski čelik; Mangan; Plastika; Nehrđajući čelik; Čelik; Titanij; Ostalo
fi: Satulan kiskomateriaali: Seosmetalli; Alumiini; Hiilikuitu; Kromimolybdeeniteräs; Mangaani; Muovi; Ruostumaton teräs; Teräs; Titaani; Muu
it: Materiale del binario della sella: Lega; Alluminio; Fibra di carbonio; Acciaio al cromo molibdeno; Manganese; Plastica; Acciaio inossidabile; Acciaio; Titanio; Altro
hu: Nyeregcsúszka sín anyaga: Ötvözet; Alumínium; Szénszál; Króm-molibdén acél; Mangán; Műanyag; Rozsdamentes acél; Acél; Titán; Egyéb
sv: Material för sadelränna: Legering; Aluminium; Kolfiber; Chromolystål; Mangan; Plast; Rostfritt stål; Stål; Titan; Övrigt
pl: Materiał sztycy podsiodłowej: Stop metali; Aluminium; Włókno węglowe; Stal chromowo-molibdenowa; Mangan; Plastik; Stal nierdzewna; Stal; Tytan; Inny
sl-SI: Material vodil kolesarskega sedla: Zlitina; Aluminij; Ogljikova vlakna; Krom-molibdenovo jeklo; Mangan; Plastika; Nerjavno jeklo; Jeklo; Titan; Drugo
pt-BR: Selim, material dos trilhos: Liga metálica; Alumínio; Fibra de carbono; Aço cromo-molibdênio; Manganês; Plástico; Aço inoxidável; Aço; Titânio; Outros
nl: Materiaal zadelrails: Legering; Aluminium; Koolstofvezel; Chromoly-staal; Mangaan; Plastic; Roestvrij staal; Staal; Titanium; Overige
cs: Materiál ližin sedla: Slitina; Hliník; Uhlíkové vlákno; Chrom-molybdenová ocel; Mangan; Plast; Nerezová ocel; Ocel; Titan; Jiné
da: Materiale i sadelskinne: Legering; Aluminium; Kulfiber; Chromoly-stål; Mangan; Plastik; Rustfrit stål; Stål; Titanium; Andet
el: Υλικό ράγας σέλας: Κράμα; Αλουμίνιο; Ανθρακόνημα; Χρωμολιβδαινιούχος χάλυβας; Μαγγάνιο; Πλαστικό; Ανοξείδωτος χάλυβας; Χάλυβας; Τιτάνιο; Άλλο
zh-TW: 座墊導軌材質: 合金; 鋁; 碳纖維; 鉻鉬鋼; 錳; 塑膠; 不鏽鋼; 鋼材; 鈦; 其他
th: วัสดุที่ใช้ทำรางอาน: อัลลอย; อะลูมิเนียม; คาร์บอนไฟเบอร์; เหล็กโครโมลี; แมงกานีส; พลาสติก; สเตนเลสสตีล; เหล็ก; ไทเทเนียม; อื่นๆ
sk-SK: Materiál rámu jazdeckého sedla: Zliatina; Hliník; Uhlíkové vlákno; Chróm-molybdénová oceľ; Mangán; Plast; Nehrdzavejúca oceľ; Oceľ; Titán; Iné
pt-PT: Material da guia do selim: Liga metálica; Alumínio; Fibra de carbono; Aço cromoly; Manganês; Plástico; Aço inoxidável; Aço; Titânio; Outro
ko: 안장 레일 소재: 합금; 알루미늄; 탄소 섬유; 크로몰리 강철; 망간; 플라스틱; 스테인리스 스틸; 강철; 티타늄; 기타
es: Material de rieles de la montura: Aleación; Aluminio; Fibra de carbono; Acero cromoly; Manganeso; Plástico; Acero inoxidable; Acero; Titanio; Otro
de: Material der Sattelstreben: Legierung; Aluminium; Carbonfaser; Chrom-Molybdän-Stahl; Mangan; Kunststoff; Edelstahl; Stahl; Titan; Sonstige
bg-BG: Материал на релсите на седлото: Сплав; Алуминий; Въглеродни влакна; Хром-молибденова стомана; Манган; Пластмаса; Неръждаема стомана; Стомана; Титан; Друго
nb: Skinnemateriale for sete: Legering; Aluminium; Karbonfiber; Kromoly-stål; Mangan; Plast; Rustfritt stål; Stål; Titan; Annet
lt-LT: Balnelio bėgelio medžiaga: Lydinys; Aliuminis; Anglies pluoštas; Chromomolibdeno plienas; Manganas; Plastikas; Nerūdijantysis plienas; Plienas; Titanas; Kita
ja: サドルレール素材: 合金; アルミニウム; カーボンファイバー; クロモリ鋼; マンガン; プラスチック; ステンレス鋼; スチール; チタン; その他
fr: Matériau des rails de selle: Alliage; Aluminium; Fibre de carbone; Acier chromoly; Manganèse; Plastique; Acier inoxydable; Acier; Titane; Autre
ro-RO: Material al șinelor șeii: Aliaj; Aluminiu; Fibră de carbon; Oțel crom-molibden; Mangan; Plastic; Oțel inoxidabil; Oțel; Titan; Altele
tr: Sele ray malzemesi: Alaşım; Alüminyum; Karbon fiber; Kromoly çelik; Manganez; Plastik; Paslanmaz çelik; Çelik; Titanyum; Diğer
en: Saddle rail material: Alloy; Aluminum; Carbon fiber; Chromoly steel; Manganese; Plastic; Stainless steel; Steel; Titanium; Other
zh-CN: 车座座轨材质: 合金; 铝; 碳纤维; 铬钼钢; 锰; 塑料; 不锈钢; 钢; 钛; 其他
ru: Материал рельсов седла: Сплав; Алюминий; Углеволокно; Хромомолибденовая сталь; Марганец; Пластик; Нержавеющая сталь; Сталь; Титан; Другое
vi: Chất liệu đường ray yên xe: Hợp kim; Nhôm; Sợi carbon; Thép chromoly; Mangan; Nhựa; Thép không gỉ; Thép; Titan; Khác